【裁判字號】    98,訴,322
【裁判日期】    980403
【裁判案由】    偽造文書等
【裁判全文】
臺灣基隆地方法院刑事判決               98年度訴字第322號
公  訴  人  臺灣基隆地方法院檢察署檢察官
被      告  甲○○
                    （另案在臺灣新竹監獄執行中）
上列被告因偽造文書等案件，經檢察官提起公訴（97年度偵緝字
第559、571、572 號），被告並於準備程序進行中為有罪之陳述
，本院乃裁定以簡式審判程序進行審理，並判決如下：
    主  文
甲○○犯如附表二編號至「罪名及應處刑罰」欄所示之罪，
各處刑、易科罰金、減刑如附表二編號至「罪名及應處刑罰
」欄之所示。應執行有期徒刑捌月，如易科罰金，以銀元佰元
即新臺幣玖佰元折算壹日。
    事  實
一、本案事實：
  (一)甲○○明知自己並無清還借款之客觀能力，更無在10日內週
    轉調現之期待可能，猶因一時經濟困窘、需款孔急，而萌生
    為自己不法所有之意圖暨詐騙他人財物之犯意，進而於民國
    95年5、6月間之某日，在址設「臺北縣新莊市○○○路段」
    而由其友人乙○○（原名「林子文」）之舅舅負責經營之不
    詳公司內，向乙○○訛稱：「10日內必能清還借款」云云，
    藉此而使乙○○陷於錯誤，誤認甲○○果有「10日內還款」
    之真意，遂即允交現金新臺幣（下同）150,000 元而由甲○○當場點收。乃甲○○取得上揭項款以後，非特未於10日內
    依約還款，甚且避不見面而使乙○○催索無著；幾經明查暗
    訪，乙○○雖終能覓其行跡，然甲○○為圖曚混，竟又於95
    年11月18日，在基隆市○○街390 號15樓，簽發客觀上無從
    兌現、票面金額合計150,000 元之本票4 紙交付乙○○以求
    拖延；乙○○見狀，初仍不疑有他，迨上開本票4 紙屆期提
    示皆無所獲，乙○○方知事有蹊蹺並迭就借款前事向甲○○
    理論催討。詎料，甲○○見乙○○催討動作頻繁，為圖暫解
    燃眉之急，竟又將後開「業於到期日以前申辦掛失止付而如
    附表一所示之第一商業銀行埔乾分行支票1 紙」背書轉讓與
    乙○○以求混充（此部分所涉犯罪，則均詳如後開(二)之所述
    ），嗣乙○○屆期（96年1 月30日）提示不獲兌現而遭退票
    ，其方知受騙並報警查辦。
  (二)緣李秋勳因急需調現週轉，遂於95年12月底某日，在址設「
    臺北縣板橋市○○路40巷7 弄12號1 樓」而由其本人負責經
    營之不詳手機行內，簽發「發票人」、「發票日期」、「支
    票號碼」暨其「票面金額」各詳如附表一所示之第一商業銀
    行埔乾分行支票1 紙，繼而囑由友人李懷曾代其於96年1 月
    初某日，在臺北縣汐止市○○路39號5 樓之2 ，將如附表一
    所示之第一商業銀行埔乾分行支票1 紙轉交予甲○○代彼持
    票調現。乃甲○○取得如附表一所示之第一商業銀行埔乾分
    行支票1 紙以後，明知自己僅得按諸委任本旨持以代為調現
    ，猶因斯時迭遭乙○○催討欠款（詳如前開(一)之所述），而
    萌生為自己不法所有之意圖暨侵占如附表一所示第一商業銀
    行埔乾分行支票1 紙之犯意，未得李秋勳之同意，旋以變易
    持有為所有之意思，於96年1 月間某日，在臺北火車站附近
    ，逕將上開支票「背書」轉讓與不知情之乙○○，以此變易
    持有為所有之方式，侵吞自己持有他人之物，俾求暫解自己
    燃眉之急。又為免上開行止招致李秋勳識破，甲○○遂再於
    96年1 月20日，利用不知情之李懷曾向李秋勳託稱「上開支
    票業於不詳時、地遺失」云云，藉以使李秋勳信以為真，進
    而於96年1月25 日，囑由李懷曾逕以「支票遺失」為由，向
    第一商業銀行埔乾分行辦理掛失止付，同時填報「遺失票據
    申報書」，向臺北縣政府警察局汐止分局謊報遺失。甲○○
    乃以此方式誣指不特定之第三人涉犯侵占脫離本人持有物或
    竊盜等刑事犯罪。茲因乙○○取得如附表一所示之第一商業
    銀行埔乾分行支票1 紙以後，雖即將之存入其妻李文莉申請
    使用之遠東銀行板橋分行帳戶，然上開支票屆期（96年1 月
    30日）提示則果因李秋勳囑由李懷曾辦理掛失止付而遭退票
    ，嗣臺灣票據交換所亦依旨函報，員警遂循線通知李秋勳、
    李懷曾、李文莉、乙○○等人到案說明，至此，彼等方悉上
    情。
  (三)緣丁○○為籌措開店資金，前曾填寫「信用貸款申請書」囑
    由友人甲○○持向新竹國際商業銀行股份有限公司（以下簡
    稱「新竹國際商業銀行」；現更名為渣打國際商業銀行股份
    有限公司）申辦貸款；未幾，新竹國際商業銀行通知其到場
    對保，丁○○乃於96年3 月2 日下午3 時，依言前往址設「
    臺北市中山區○○○路○段38號」之新竹國際商業銀行建國
    簡易型分行（以下簡稱「新竹國際商業銀行建國分行」），
    與業已到場之甲○○會面，並俟銀行承辦人員王宜庭為其辦
    理對保手續完竣後，囑由甲○○代其處理後續事宜而先行離
    去。茲因王宜庭俟丁○○離去以後，方悉相關文件尚有一處
    漏未用印，在場人甲○○遂即驅車追趕而向丁○○拿取印章
    ，並經丁○○同意而即折返新竹國際商業銀行建國分行代為
    補行用印；又相關手續既已補齊完備，王宜庭遂將丁○○辦
    理貸款而開立之新竹國際商業銀行建國分行存款帳戶（帳號
    ：000000000000，以下簡稱「系爭帳戶」）存摺、印章悉數
    交予丁○○之受託人甲○○收受。乃甲○○取得上揭存摺、
    印章以後，明知自己應儘快將之轉交由丁○○支配使用，猶
    因自己積欠地下錢莊龐大債款無力清償，而萌生行使偽造私
    文書暨意圖為自己不法所有以詐騙財物之犯意，進而於96年
    3 月3 日下午3 時10分左右，攜同系爭帳戶之存摺、印章等
    物，逕赴新竹國際商業銀行建國分行，擅以丁○○之名義而
    在「取款憑條」上填載系爭帳戶之帳號、提款日期暨其提領
    金額191,000 元，再於「取款憑條」之「存戶簽章」欄位盜
    用「丁○○」之印章1 次，俾提交予不知情之銀行行員而為
    主張，以此方式未經授權而以丁○○之名義偽造私文書暨行
    使偽造私文書，足以生損害於丁○○及新竹國際商業銀行建
    國分行，使不知情之銀行行員誤認甲○○係有權提領項款之
    人而陷於錯誤，當場如數給付甲○○現金191,000 元。甲○○以上開方式詐欺取財得逞以後，則將之悉數用以償還自己
    債款而花用殆盡（至系爭帳戶之存摺、印章等物，則業於事
    後歸還，而無不法所有之意圖暨侵占之故意）。迨丁○○於
    96年4 月1 日接獲新竹國際商業銀行建國分行之繳款通知（
    繳交貸款利息之通知），驚覺事有蹊蹺，方循線探知上情而
    報警查辦。
二、案經乙○○告訴及臺北縣政府警察局中和分局移送臺灣板橋
    地方法院檢察署、臺北市政府警察局中山分局移送臺灣臺北
    地方法院檢察署呈請臺灣高等法院檢察署令轉臺灣基隆地方
    法院檢察署檢察官偵查起訴。
    理  由
壹、程序事項
    查本案被告甲○○所犯者非為死刑、無期徒刑、最輕本刑為
    三年以上有期徒刑之罪或高等法院管轄第一審案件，其於準
    備程序進行中，先就被訴事實為有罪之陳述，經告知其簡式
    審判程序之旨，並聽取公訴人、被告之意見後，本院業已依
    刑事訴訟法第二百七十三條之一第一項規定，裁定由受命法
    官獨任以簡式審判程序進行本案之審理。
貳、實體事項
一、證據能力
    「被告以外之人於審判外之言詞或書面陳述，除法律有規定
    者外，不得作為證據」之規定，於法院以簡式審判程序處刑
    者，不適用之。刑事訴訟法第一百五十九條第二項前段定有
    明文。乃不受傳聞證據法則拘束之例外性規定。準此，本案
    相關證人於審判外之言詞或書面陳述，倘查無不得作為本案
    審判依據之其他情事，復業經本院踐行證據調查之合法程序
    ，就令係屬審判外之陳述，核其亦可據為本案審判之證據。
    合先指明。
二、事實認定
    前揭事實業據被告甲○○於本院審理時坦承在卷，並經證人
    乙○○、李文莉、李懷曾、李秋勳、丁○○、王宜庭證述明
    確，且有被告簽發之本票4 張（影本）、如附表一所示之第
    一商業銀行埔乾分行支票1 紙（影本）暨退票理由單、支票
    遺失票據申報書、票據掛失止付通知書及掛失止付票據提示
    人資料查報表、渣打國際商業銀行股份有限公司97年3 月3
    日、97年5 月8 日、97年6 月23日函文暨附件（證人丁○○
    申請信用貸款之申請書、財力證明文件、借據、歷史明細查
    詢表、取款憑條）等件在卷可佐，各詳如附表二「卷證一覽
    」欄之所示。綜上，堪認被告於本院審理時之任意性自白，
    與事實相符，可以採信。從而，本案事證明確，被告如本判
    決事實欄所載各起犯行，均堪認定。
三、論罪科刑
  (一)核被告如本判決事實欄一(一)之所為，即如附表二編號之所
    示，係犯刑法第三百三十九條第一項之詐欺取財罪；而被告
    如本判決事實欄一(二)之所為，即如附表二編號之所示，則
    係犯刑法第三百三十五條第一項之普通侵占罪及同法第一百
    七十一條第一項之未指明犯人誣告罪；至被告如本判決事實
    欄一(三)之所為，即如附表二編號之所示，則係犯刑法第二
    百十六條、第二百十條之行使偽造私文書罪及同法第三百三
    十九條第一項之詐欺取財罪。
  (二)查被告如本判決事實欄一(一)所載之行為後，刑法部分條文業
    於94年1 月7 日經三讀修正，於94年2 月2 日經總統公布，
    並自95年7 月1 日起開始施行。雖刑法第三百三十九條第一
    項之詐欺取財罪無論在刑法新制施行前、後，其法條文字之
    構成要件暨法律效果俱無變動（參見下列【附註】），然因
    刑法第三百三十九條第一項之罰金刑僅規定「或科或併科（
    新臺幣）一千元以下罰金」，是其罰金刑之最低數額，自應
    回歸適用刑法第三十三條第五款之規定。惟被告行為後，刑
    法第三十三條第五款業已修正。茲依修正前刑法第三十三條
    第五款「罰金：1 元以上。」暨現行法規所定貨幣單位折算
    新臺幣條例第二條所定折算比例而為換算，新制施行以前，
    本法之罰金最低額度為銀元1 元即新臺幣3 元。乃依修正後
    刑法第三十三條第五款規定，即「罰金：新臺幣1,000 元以
    上，以百元計算之。」本法之罰金最低額度已提高為新臺幣
    1,000 元。據此而為比較適用，修正後之刑法第三十三條第
    五款，顯然較不利於被告，本諸刑法第二條第一項所揭櫫之
    「從舊從輕」原則，被告如本判決事實欄一(一)之所為，自仍
    應適用修正前刑法第三十三條第五款規定，以銀元1 元即新
    臺幣3 元為本法「法定罰金刑」所得宣告之最低數額（最高
    法院95年度第八次刑事庭會議決議三(一)1.參照）。
    【附註】
    按為呼應刑法第三十三條第五款之修正，刑法施行法第一條
    之一第一項雖規定「中華民國九十四年一月七日刑法修正施
    行後，刑法分則編所定罰金之貨幣單位為新臺幣」；然考量
    刑法新制施行以後，刑法分則編所定罰金已無「罰金罰鍰提
    高標準條例」及「現行法規所定貨幣單位折算新臺幣條例」
    之適用，為使罰金數額趨於一致，避免新舊法律之比較適用
    ，刑法施行法第一條之一第二項遂規定「九十四年一月七日
    刑法修正時，刑法分則編未修正之條文定有罰金者，自九十
    四年一月七日刑法修正施行後，就其所定數額提高為三十倍
    。但七十二年六月二十六日至九十四年一月七日新增或修正
    之條文，就其所定數額提高為三倍」。即在95年6 月30日以
    前，刑法分則編所定罰金之貨幣單位固為銀元，且部分條文
    亦應適用罰金罰鍰提高標準條例第一條前段規定提高倍數；
    自95年7 月1 日以後，刑法分則編所定罰金之貨幣單位則為
    新臺幣，並應一律依刑法施行法第一條之一第二項規定，提
    高其倍數為三倍或三十倍不等。惟經折算結果，無論新制施
    行前、後，刑法分則編所定罰金數額之內涵實無不同；即刑
    法分則編有關罰金刑之貨幣單位，雖已由「銀元」改為「新
    臺幣」，然法院所得判處之罰金最高數額實並無二致，即所
    涉刑罰之實質內涵俱未變更。是自95年7 月1 日起，刑法分
    則編所定條文雖應一律適用刑法施行法第一條之一之規定，
    然此既非法律變更，亦核無新舊法律比較適用之問題。
  (三)被告如本判決事實欄一(二)所載，利用不知情之李懷曾向李秋
    勳託稱「上開支票業於不詳時、地遺失」云云，藉以使李秋
    勳信以為真，進而囑由李懷曾逕以「支票遺失」為由，向第
    一商業銀行埔乾分行辦理掛失止付，同時填報「遺失票據申
    報書」，向臺北縣政府警察局汐止分局謊報遺失，藉此方式
    誣指不特定之第三人涉犯侵占脫離本人持有物或竊盜等刑事
    犯罪，為間接正犯。
  (四)被告如本判決事實欄一(三)所載，偽造私文書（佯以「丁○○
    」身份而填寫「取款憑條」）復持以行使，其偽造私文書之
    低度行為應為高度之行使偽造私文書所吸收；又被告盜用「
    丁○○」印章之行為亦為偽造私文書之部分行為，均不另論
    罪。
  (五)被告如本判決事實欄一(三)所載，以「丁○○」名義偽造「取
    款憑條」並提交不知情之銀行行員以行使之目的，係在使銀
    行行員陷於錯誤而同意給付相當於「取款憑條」所載之金額
    ；換言之，被告行使偽造私文書即其「詐取財物」行為之一
    部，並因而觸犯構成要件不相同之法條罪名，為異種想像競
    合犯，應從一較重之刑法第二百十六條、第二百十條之行使
    偽造私文書罪處斷。
  (六)被告如本判決事實欄一(一)所示之詐欺取財犯行，及其如本判
    決事實欄一(二)所示之侵占、未指明犯人誣告犯行，暨其如本
    判決事實欄一(三)所示而應從一較重罪名處斷之行使偽造私文
    書犯行，犯意各別，行為互殊，應予分論併罰。
  (七)刑之酌科：
  1.查被告如本判決事實欄一(一)所示行為後，刑法第四十一條規
    定業有修正。茲依修正前刑法第四十一條第一項前段規定：
    「犯最重本刑為五年以下有期徒刑以下之刑之罪，而受六個
    月以下有期徒刑或拘役之宣告，因身體、教育、職業、家庭
    之關係或其他正當事由，執行顯有困難者，得以一元以上三
    元以下折算一日，易科罰金」，暨修正前罰金罰鍰提高標準
    條例第二條前段規定（業因配合刑法修正而經公告刪除）：
    「依刑法第四十一條易科罰金或第四十二條第二項易服勞役
    者，均就其原定數額提高為一百倍折算一日」，被告行為時
    之易科罰金折算標準，本應以銀元300 元折算1 日，經以現
    行法規所定貨幣單位折算新臺幣條例第二條規定之折算比例
    ，換算其單位幣值為新臺幣，即應以新臺幣900 元折算1 日
    。較之95年7 月1 日修正施行之刑法第四十一條第一項前段
    規定：「犯最重本刑為五年以下有期徒刑以下之刑之罪，而
    受六個月以下有期徒刑或拘役之宣告者，得以新臺幣一千元
    、二千元或三千元折算一日，易科罰金」，修正前之折算標
    準顯然較有利於被告，按諸首開說明，被告如本判決事實欄
    一(一)所示犯罪之易刑處分宣告，即如附表二編號之所示，
    當有刑法第二條第一項、修正前刑法第四十一條第一項前段
    暨修正前罰金罰鍰提高標準條例第二條規定之適用（最高法
    院95年度第八次刑事庭會議決議三(二)參照）。合先指明。
  2.按刑法第二條第一項規定：「行為後法律有變更者，適用行
    為時之法律。但行為後之法律有利於行為人者，適用最有利
    於行為人之法律」；又依刑法第五十一條定應執行之刑時，
    即裁判確定前犯數罪，其中一罪在新法施行前者，暨依刑法
    第四十一條、第四十二條為易刑處分時，即宣告易科罰金、
    易服勞役之折算標準者，於新法施行後，均應為新舊法律之
    比較適用（最高法院民國95年5 月23日第8 次刑事庭會議決
    議參照）。查：被告於裁判確定前犯數罪，且如本判決事實
    欄一(一)所示犯罪（即如附表二編號之所示），並係於95年
    7 月1 日以前之所犯；惟其行為後，刑法第五十一條規定業
    於94年1 月7 日經三讀修正，於94年2 月2 日經總統公佈，
    並自95年7 月1 日起開始施行。其中，原第五款規定：「宣
    告多數有期徒刑者，於各刑中之最長期以上，各刑合併之刑
    期以下，定其刑期。但不得逾二十年」，業經修正為：「宣
    告多數有期徒刑者，於各刑中之最長期以上，各刑合併之刑
    期以下，定其刑期。但不得逾三十年」。比較新舊法律，修
    正後之刑法第五十一條第五款規定，顯然較不利於行為人即
    被告，按諸首開說明，本件自應適用修正前刑法第五十一條
    第五款規定，以定其應執行之刑。
  3.被告行為後，刑法第四十一條第二項規定：「併合處罰之數
    罪，均有前項情形，其應執行之刑逾六月者，亦同」，雖併
    經修正為：「前項規定於數罪併罰，其應執行之刑未逾六月
    者，亦適用之」。然刑法施行法第三條之一第三項既已明定
    「於九十四年一月七日刑法修正施行前犯併合處罰數罪中之
    一罪，且該數罪均符合第四十一條第一項得易科罰金之規定
    者，適用九十年一月四日修正之刑法第四十一條第二項規定
    」，本院即應本此原則，就如附表所示數罪合併宣告之執行
    刑，定其易科罰金之折算標準，而不生刑法第二條第一項新
    舊法律比較適用之問題。
  4.本院審酌被告不思努力工作賺取所需，妄想藉由本判決事實
    欄所載詐欺取財、侵占、行使偽造私文書等方式不勞而獲，
    嚴重缺乏尊重他人財產權之觀念，尤以被告為免自己侵占犯
    行招致被害人識破而謊報票據遺失，亦已害及整體社會之經
    融秩序；併衡量被告之智識程度、生活狀況，暨其終仍坦承
    犯行而表悛悔之犯後態度等一切情狀，分別就其所犯各罪，
    量處如附表二編號至所示各刑，併各就其宣告刑，依刑
    法第二條第一項、修正前刑法第四十一條第一項前段、修正
    前罰金罰鍰提高標準條例第二條或現行刑法第四十一條第一
    項前段，諭知如附表二編號至所示之易科罰金折算標準
    。末以，犯罪在96年4 月24日以前者，除中華民國九十六年
    罪犯減刑條例第三條第一項所列各罪經宣告死刑、無期徒刑
    或逾有期徒刑一年六月之刑而應不予減刑以外，其經宣告之
    有期徒刑、拘役或罰金各應依中華民國九十六年罪犯減刑條
    例第二條第一項減其刑期或金額二分之一。茲被告如本判決
    事實欄一(一)至(三)所示犯行（即如附表一編號至之所示）
    ，其犯罪（行為）時間均在96年4 月24日以前，兼以核無中
    華民國九十六年罪犯減刑條例第三條規定之適用，尤以本案
    被告雖曾數度逃亡藏匿，而由臺灣基隆地方法院檢察署、臺
    灣臺北地方法院檢察署、臺灣板橋地方法院檢察署先、後於
    96年12月12日、96年12月27日、97年4 月28日、97年5 月6
    日發佈通緝，嗣並於96年12月26日、97年5 月11日為警數度
    緝獲，然參諸法院辦理九十六年減刑案件應行注意事項九所
    揭示意旨，核亦足見本案情節尚與「九十六年減刑條例」第
    五條所指之「本條例施行前（即96年7 月16日以前）經通緝
    」之要件有間，換言之，本案尚無「九十六年減刑條例」第
    五條「不得減刑」規定之適用，此要無可疑。準此，本院爰
    依中華民國九十六年罪犯減刑條例第七條、第二條第一項第
    三款規定，就被告如本判決事實欄一(一)至(三)所示犯行，即如
    附表一編號至所示之宣告刑，各減其刑期二分之一，併
    參酌法院辦理九十六年減刑案件應行注意事項所揭示意旨
    ，於關此部分之判決主文項下同時諭知其宣告刑及減得之刑
    ，暨參照最高法院95年度第八次刑事庭會議五(一)意旨，依中
    華民國九十六年罪犯減刑條例第十條及刑法第二條第一項、
    修正前刑法第五十一條第五款、修正前刑法第四十一條第一
    項前段暨修正前罰金罰鍰提高標準條例第二條規定，及依刑
    法施行法第三條之一第三項、修正前刑法第四十一條第二項
    規定，合併定其應執行刑暨諭知易科罰金之折算標準如主文
    所示。
  (八)被告雖曾盜用「丁○○」印章如本判決事實欄一(三)之所示，
    然關此印章既屬真正，則其印文即非虛偽，而與刑法第二百
    十九條所列情節有別，本院亦難據此而併為沒收之宣告，為
    免疑異，爰特此指明。
據上論斷，應依刑事訴訟法第二百七十三條之一第一項、第二百
九十九條第一項前段，刑法第二條第一項、第一百七十一條第一
項、第二百十六條、第二百十條、第三百三十五條第一項、第三
百三十九條第一項、第五十五條、第四十一條第一項前段、修正
前刑法第四十一條第一項前段、第二項、修正前刑法第五十一條
第五款，刑法施行法第一條之一、第三條之一，修正前罰金罰鍰
提高標準條例第二條，現行法規所定貨幣單位折算新臺幣條例第
二條，中華民國九十六年罪犯減刑條例第二條第一項第三款、第
七條、第十條，判決如主文。
本案經檢察官丙○○到庭執行職務。
中    華    民    國    98    年    4     月    3     日
                  刑事第四庭法  官  王慧惠
以上正本證明與原本無異。
如不服本判決應於收受送達後10日內向本院提出上訴書狀，並應
敘述具體理由；其未敘述上訴理由者，應於上訴期間屆滿後20日
內向本院補提理由書 (均須按他造當事人之人數附繕本)「切勿
逕送上級法院」。
中    華    民    國    98    年    4     月    3     日
                            書記官  王一芳
附錄論罪法條：
刑法第171 條第1 項
未指定犯人，而向該管公務員誣告犯罪者，處1 年以下有期徒刑
、拘役或3 百元以下罰金。
刑法第216 條
行使第210 條至第215 條之文書者，依偽造、變造文書或登載不
實事項或使登載不實事項之規定處斷。
刑法第210 條
偽造、變造私文書，足以生損害於公眾或他人者，處5 年以下有
期徒刑。
刑法第335 條第1 項
意圖為自己或第三人不法之所有，而侵占自己持有他人之物者，
處5 年以下有期徒刑、拘役或科或併科1 千元以下罰金。
刑法第339 條第1 項
意圖為自己或第三人不法之所有，以詐術使人將本人或第三人之
物交付者，處5 年以下有期徒刑、拘役或科或併科1 千元以下罰
金。
【附表一】
┌───────┬──────┬───────┬─────┬──────┬──┐
│發  票  日  期│ 票 面 金 額│提  示  日  期│ 發 票 人 │支 票 號 碼 │備考│
│   （民國）   │ （新臺幣） │   （民國）   │          │            │    │
├───────┼──────┼───────┼─────┼──────┼──┤
│ 96年1 月30日 │ 150,000 元 │ 96年1 月30日 │ 李 秋 勳 │ 5A0000000  │    │
└───────┴──────┴───────┴─────┴──────┴──┘
【附表二】
┌──┬─────────┬────────┬────────────────┐
│編號│犯   罪   事   實 │ 卷  證  一  覽 │罪   名   及   應   處   刑   罰│
├──┼─────────┼────────┼────────────────┤
│  │95年5、6月間，池溫│(甲)證人李文莉證述│乙○○意圖為自己不法之所有，以詐│
│    │鋒詐取乙○○財物。│(乙)證人乙○○證述│術使人將本人之物交付，處有期徒刑│
│    │即如本判決事實欄一│(丙)被告甲○○簽發│伍月，如易科罰金，以銀元佰元即│
│    │(一)之所載。        │  之本票4 張。  │新臺幣玖佰元折算壹日，減為有期徒│
│    │                  │(丁)如附表一所示第│刑貳月又拾伍日，如易科罰金，以銀│
│    │                  │  一商業銀行埔乾│元佰元即新臺幣玖佰元折算壹日。│
│    │                  │  分行支票暨退票│                                │
│    │                  │  理由單各1 紙。│                                │
├──┼─────────┼────────┼────────────────┤
│  │96年1 月間某日，池│(甲)證人李文莉證述│乙○○意圖為自己不法之所有，而侵│
│    │溫鋒侵占如附表一所│(乙)證人乙○○證述│占自己持有他人之物，處有期徒刑陸│
│    │示第一商業銀行埔乾│(丙)證人李秋勳證述│月，如易科罰金，以新臺幣壹仟元折│
│    │分行支票1 紙；復於│(丁)證人李懷曾證述│算壹日，減為有期徒刑月，如易科│
│    │96年1 月25日，利用│(戊)如附表一所示第│罰金，以新臺幣壹仟元折算壹日；又│
│    │不知情之李秋勳、李│  一商業銀行埔乾│未指定犯人，而向該管公務員誣告犯│
│    │懷曾誣指不特定之第│  分行支票暨退票│罪，處有期徒刑貳月，如易科罰金，│
│    │三人犯罪。即如本判│  理由單各1 紙  │以新臺幣壹仟元折算壹日，減為有期│
│    │決事實欄一(二)之所載│(己)如附表一所示第│徒刑壹月，如易科罰金，以新臺幣壹│
│    │。                │  一商業銀行埔乾│仟元折算壹日。                  │
│    │                  │  分行支票之遺失│                                │
│    │                  │  票據申報書、票│                                │
│    │                  │  據掛失止付通知│                                │
│    │                  │  書、掛失止付票│                                │
│    │                  │  據提示人資料查│                                │
│    │                  │  報表各1 份。  │                                │
├──┼─────────┼────────┼────────────────┤
│  │96年3 月3 日，池溫│(甲)證人丁○○證述│乙○○行使偽造私文書，足以生損害│
│    │鋒行使偽造私文書以│(乙)證人王宜廷證述│於他人，處有期徒刑陸月，如易科罰│
│    │詐取財物。即如本判│(丙)渣打國際商業銀│金，以新臺幣壹仟元折算壹日，減為│
│    │決事實欄一(三)之所載│  行股份有限公司│有期徒刑月，如易科罰金，以新臺│
│    │。                │  97年3 月3 日、│幣壹仟元折算壹日。              │
│    │                  │  97年5 月8 日、│                                │
│    │                  │  97年6 月23日函│                                │
│    │                  │  文暨其附件（包│                                │
│    │                  │  括丁○○之信用│                                │
│    │                  │  貸款申請書、財│                                │
│    │                  │  力證明文件、借│                                │
│    │                  │  據、系爭帳戶之│                                │
│    │                  │  歷史明細查詢資│                                │
│    │                  │  料暨其取款憑條│                                │
│    │                  │  ）。          │                                │
└──┴─────────┴────────┴────────────────┘


司法院資訊處製作；財團法人民間司法改革基金會備份。
